【裁判字號】    99,抗,108
【裁判日期】    990408
【裁判案由】    訴訟救助
【裁判全文】
臺灣高等法院高雄分院民事裁定           99年度抗字第108號
抗  告  人  高雄醫學大學附設中和紀念醫院
法定代理人  乙○○
抗  告  人  丙○○
上列抗告人與相對人甲○○間因請求損害賠償聲請訴訟救助事件
，對於中華民國99年3 月8 日臺灣高雄地方法院99年度審救字第
106號第一審裁定，提起抗告，本院裁定如下：
    主  文
抗告駁回。
抗告訴訟費用由抗告人負擔。
    理  由
一、本件原裁定認事用法，核無違誤，對相對人准予訴訟救助，
    並無不合，爰予維持，並引用原裁定記載內容。（如附件一
    ）。
二、抗告意旨如抗告理由狀所載。（如附件二）。
三、本院查原審依相對人96、97年度之綜合所得稅各類所得資料
    清單所示其所得分別為334,476 、276,000 元，認定相對人
    為無資力之人，並以其所繫屬於原法院之損害賠償事件，並
    非顯無勝訴之望。且相對人已獲財團法人法律扶助基金會高
    雄分會准予扶助。而為准許訴訟救助，並無不合。抗告意旨
    指相對人尚有所得，並非毫無經濟信用之人，亦未提出證據
    證明其缺乏經濟信用，更未釋明其無資力支出訴訟費用等語
    。經查在原法院已有綜合所得資料為釋明，依其所得，一家
    溫飽，已甚困難，遑論其他支付資力。查法律扶助之決定，
    對於法院准駁訴訟救助，並無拘束力。（最高法院98年度台
    抗字第928 號裁定參照）。惟法律扶助基金會對當事人審查
    後為扶助之決定，可作為法院認定當事人有無資力之一項參
    考證據。本件相對人之資力，已如上述，又得法律扶助，應
    可認其資力有欠缺。抗告意旨所陳，尚非可採。抗告人指原
    裁定不當，求為廢棄，為無理由，應予駁回。
據上論結，本件抗告為無理由，依民事訴訟法第495 條之1 第1
項、第449 條第1 項、第95條、第78條、第85條第1 項前段，裁
定如主文。
中    華    民    國    99    年    4     月    8     日
                              民事第一庭
                                  審判長法官  尤三謀
                                  法      官  林健彥
                                  法      官  謝肅珍
以上正本證明與原本無異。
如不服本裁定應於送達後10日內向本院提出再抗告狀( 並按他造
當事人之人數附繕本) ，並繳納再抗告費新臺幣1,000 元。
再為抗告僅得以適用法規顯有錯誤為理由，並應委任律師為代理
人。
中    華    民    國    99    年    4     月    9     日
                                  書  記  官  林吉輝
附註：
抗告人之配偶、三親等內之血親、二親等內之姻親，或抗告人為
法人、中央或地方機關時，其所屬專任人員具有律師資格並經法
院認適當者，亦得為第三審訴訟代理人。
抗告人或其法定代理人具有律師資格者及前項情形，應於提起抗
告或委任時釋明之。
附件：
臺灣高雄地方法院民事裁定              99年度審救字第16號
聲  請  人  甲○○
訴訟代理人  陳清和律師
相  對  人  高雄醫學大學附設中和紀念醫院

法定代理人  乙○○
相  對  人  丙○○
上列當事人間請求損害賠償事件，聲請人聲請訴訟救助，本院裁
定如下：
    主  文
准予訴訟救助。
    理  由
一、按當事人無資力支出訴訟費用者，法院應依聲請，以裁定准
    予訴訟救助。但顯無勝訴之望者，不在此限，民事訴訟法第
    107 條第1 項定有明文。次按，經法律扶助基金會分會准予
    法律扶助之無資力者，其於訴訟程序中，向法院聲請訴訟救
    助時，應准予訴訟救助。但另有不符法律扶助事實之證明者
    ，不在此限，亦為法律扶助法第62條所明定。
二、聲請意旨略以：聲請人因病無法工作維生，家境確屬窘困，
    無資力支出本件訴訟費用，業向財團法人法律扶助基金會高
    雄分會申請法律扶助獲准，為此，爰依法律扶助法第62條規
    定聲請准予訴訟救助云云。
三、經查，聲請人與相對人間請求損害賠償事件，聲請人因無資
    力，業向財團法人法律扶助基金會高雄分會申請核准扶助在
    案，有其所提出之該會專用委任狀在卷可稽。而依聲請人之
    97年度綜合所得稅各類所得資料清單所示，聲請人於96、97
    年度分別僅有所得新台幣（下同）334,476 元、276,000 元
    ，且其名下並無任何財產，應認無相當資力可繳納本件裁判
    費。另聲請人對相對人所提起之損害賠償事件，現已由本院
    受理在案，亦據本院依職權調取99年度補字第232 號卷宗查
    核屬實，且依聲請人提出之民事起訴狀等相關卷證資料所示
    ，本件訴訟並非顯無勝訴之望。從而，聲請人提起本件聲請
    ，核與法律規定之要件相符，應予准許。
四、依民事訴訟法第107 條第1 項前段，裁定如主文。
中    華    民    國    99    年    3     月    8     日
                  民事第二庭法  官  柯彩燕

司法院資訊處製作；財團法人民間司法改革基金會備份。
